【裁判字號】    96,訴,4577
【裁判日期】    970214
【裁判案由】    毒品危害防制條例
【裁判全文】
臺灣高雄地方法院刑事判決              96年度訴字第4577號
公  訴  人  臺灣高雄地方法院檢察署檢察官
被      告  甲○○
上列被告因違反毒品危害防制條例案件，經檢察官提起公訴（96
年度毒偵字第8706號），本院以簡式審判程序審理，判決如下：
    主  文
甲○○施用第一級毒品，累犯，處有期徒刑捌月。扣案之第一級
毒品海洛因壹包（含包裝袋。驗餘淨重零點零肆玖公克）沒收銷
燬之。
    事  實
一、甲○○前因竊盜及違反肅清煙毒條例案件，分別經臺灣高等
    法院高雄分院以82年度上易字第1464號判處有期徒刑10月、
    本院以82年度訴字第3975號判處有期徒刑2 年，嗣經裁定應
    執行有期徒刑2 年7 月確定；復因違反肅清煙毒條例及毀損
    案件，經本院以83年度訴字第1967號分別判處有期徒刑3 年
    2 月及5 月，並定應執行有期徒刑3 年6 月確定。上開二應
    執行刑經接續執行，於民國86年5 月27日假釋出監。旋因竊
    盜案件，經本院以87年度易緝字第98號判處有期徒刑1 年確
    定，前開假釋復經撤銷，與殘刑2 年7 月又15日接續執行，
    再於90年5 月3 日假釋出監。又因施用毒品案件，經本院以
    92年度訴字第1249號判處施用第一級毒品有期徒刑8 月、施
    用第二級毒品有期徒刑3 月，並定應執行有期徒刑10月確定
    。上開假釋復經撤銷，與殘刑有期徒刑1 年6 月又8 日接續
    執行，於94年12月9 日縮刑期滿執行完畢。
二、另因施用毒品案件，經本院以87年度毒聲字第261 號裁定送
    觀察、勒戒後，因有繼續施用毒品傾向，再經本院以87年度
    毒聲字第748 號裁定令入戒治處所施以強制戒治，嗣經停止
    戒治，所餘戒治期間付保護管束，於88年6 月22日保護管束
    期滿，強制戒治執行完畢釋放，並經臺灣高雄地方法院檢察
    署檢察官以89年度戒毒偵字第510 號為不起訴處分確定。詎
    於前開強制戒治執行完畢釋放後5 年內，再犯施用第一、二
    毒品罪，經本院以上開92年度訴字第1249號判處應執行有期
    徒刑10月確定。
三、詎未戒除毒癮，復基於施用第一級毒品犯意，於96年9 月10
    日上午11時許，在高雄市三民區「保安宮」廟宇公廁內，以
    注射方式施用第一級毒品海洛因1 次。嗣於96年9 月11日下
    午5 時30分許，在高雄市○○區○○路1 巷之巷口，因形跡
    可疑而為警盤查，當場扣得海洛因1 包（驗前毛重0.25公克
    、驗餘淨重0.049 公克），並經採尿送驗而查獲。
四、案經高雄市政府警察局三民第二分局報請臺灣高雄地方法院
    檢察署檢察官偵查起訴。
    理  由
一、本件被告甲○○所犯毒品危害防制條例第10條第1 項之施用
    第一級毒品罪，為死刑、無期徒刑、最輕本刑為3 年以上有
    期徒刑以外之罪，其於準備程序中，就被訴事實為有罪之陳
    述，經本院告知簡式審判程序之旨，並聽取檢察官及被告之
    意見後，合議庭認宜進行簡式審判程序，爰依刑事訴訟法第
    273 條之1 第1 項規定，裁定本件由受命法官獨任進行簡式
    審判程序，合先敘明。
二、前揭事實，業據被告甲○○於本院審理中坦白承認（本院卷
    第72、81頁），且其於為警查獲時，經採尿送驗結果，確呈
    嗎啡（即海洛因進入人體後之代謝物）陽性反應，有濫用藥
    物尿液檢體監管紀錄表、高雄市立凱旋醫院尿液檢驗報告各
    1 份在卷可稽（警卷第13頁、偵卷第8頁）。扣案之之毒品1
    包經送驗結果，確屬第一級毒品海洛因，有高雄市立凱旋醫
    院檢驗鑑定書1 份在卷足參（本院卷第51頁）。被告自白既
    有前開卷證可資佐證，自堪採信。其確有於上開時、地施用
    第一級毒品海洛因之犯行，已堪認定。
三、按修正毒品危害防制條例就施用毒品者，僅於「初犯」及「
    5 年後再犯」二種情形，有其追訴條件之限制，即須於初犯
    經觀察、勒戒或強制戒治釋放後，5 年內均無施用毒品之行
    為，始能認其前所實施之觀察、勒戒或強制戒治已足遮斷毒
    癮，而得於5 年後再犯時，再予適用初犯之規定，重行觀察
    、勒戒等程序；倘5 年內已經再犯，被依法追訴處罰，縱其
    第3 次（或第3 次以上）施用毒品之時間在初犯釋放5 年以
    後，即與「5 年後再犯」之情形有別，且因已於「5 年內再
    犯」，顯見其再犯率甚高，原實施觀察、勒戒或強制戒治，
    已無法收其實效，而無5 年戒斷期之存在，自無再經觀察、
    勒戒及強制戒治之必要，應逕行起訴（最高法院95年度臺非
    字第59、65號判決意旨參照）。本件被告甲○○前因施用毒
    品案件，有事實欄第二段所示經強制戒治執行完畢後，5 年
    內再犯施用毒品罪，經判處徒刑確定等情，業經本院查閱臺
    灣高等法院被告前案紀錄表無誤。被告於強制戒治執行完畢
    釋放後5 年內既已再犯，並經判決有罪確定，本次又於96年
    9 月10日再犯施用第一級毒品罪，即與5 年後再犯之情形有
    別，揆諸前開說明，自應依毒品危害防制條例第23條第2 項
    依法追訴。
四、查海洛因屬毒品危害防制條例第2 條第2 項第1 款所稱之第
    一級毒品。核被告甲○○所為，係犯同條例第10條第1 項之
    施用第一級毒品罪。其於施用前後，持有海洛因之低度行為
    ，應為施用之高度行為所吸收，不另論罪。又被告前有如事
    實欄第一段所示犯罪科刑及執行情形，有上開前案紀錄表可
    考，其於受徒刑之執行完畢後，5 年以內故意再犯本件有期
    徒刑以上之罪，為累犯，應依刑法第47條第1 項加重其刑。
    爰審酌被告前因施用毒品案件，經觀察勒戒、強制戒治及徒
    刑執行完畢後，猶未能徹底戒除毒癮，顯然欠缺戒毒決心，
    有再度入監矯治之必要；惟念及施用毒品究屬戕害自己身心
    之行為，尚未危害他人，反社會性程度較低，事後坦承犯行
    ，犯罪態度尚稱良好等一切情狀，量處如主文所示之刑，以
    資儆懲。扣案之海洛因1 包（驗餘淨重0.049 公克），應依
    毒品危害防制條例第18條第1 項前段沒收銷燬之；其包裝袋
    上殘有微量海洛因，爰整體視同第一級毒品，併依前開規定
    沒收銷燬之；鑑驗耗損部分既已滅失，不另宣告沒收銷燬。
據上論斷，應依刑事訴訟法第273 條之1 第1 項、第299 條第1
項前段，毒品危害防制條例第10條第1 項、第18條第1 項前段，
刑法第11條、第47條第1 項，判決如主文。
本案經檢察官乙○○到庭執行職務。
中    華    民    國    97    年    2     月    14    日
                  刑事第六庭    法  官  林柏壽
以上正本證明與原本無異。
如不服本判決應於收受本判決後10日內向本院提出上訴書狀，並
應敘述具體理由，如未敘述上訴理由者，應於上訴期間屆滿後20
日內補提理由書狀於本院（均須按他造當事人之人數附繕本）「
切勿逕送上級法院」。
中    華    民    國    97    年    2     月    15    日
                                書記官  林國龍
附錄本案論罪科刑法條：
毒品危害防制條例第10條第1 項
施用第一級毒品者，處6 月以上5 年以下有期徒刑。


司法院資訊處製作；財團法人民間司法改革基金會備份。
